【裁判字號】    98,簡上,69
【裁判日期】    980521
【裁判案由】    賭博
【裁判全文】
臺灣臺南地方法院刑事判決              98年度簡上字第69號
上  訴  人
即  被  告  甲○○
上列上訴人因賭博案件，不服本院中華民國98年2 月16日98年度
簡字第311 號第一審簡易判決（聲請簡易判決處刑案號：98年度
速偵字第14號）提起上訴，本院管轄之第二審合議庭判決如下：
    主  文
原判決撤銷。
甲○○意圖營利，聚眾賭博，處有期徒刑肆月，如易科罰金，以
新臺幣壹仟元折算壹日。緩刑貳年，緩刑期間付保護管束。扣案
之傳真機壹台、簽注單陸張、賠率表參張、總支數速見表貳張、
簽注總表陸張、賭金新臺幣壹萬肆仟肆佰元均沒收。
    事  實
一、甲○○意圖營利自民國97年8 月間起，提供其位在臺南市○
    ○區○○路1段359巷52號住處為賭博場所，自任組頭經營俗
    稱「六合彩」賭博，聚集不特定人在上址簽賭下注。其賭博
    方式為以港式「二星」、「三星」、「四星」、「台號」、
    「特仔尾」等5 種方式供賭客簽賭，約定賭客每簽「二星」
    、「三星」、「四星」1支之賭金為新臺幣（下同）8元、「
    台號」、「特仔尾」1 支之賭金則為20元，並核對每星期二
    、四香港六合彩開獎號碼決定輸贏，凡押中號碼者，「二星
    」可得彩金570元、「三星」可得彩金5,700元、「四星」可
    得彩金75,000元、「台號」、「特仔尾」則依倍數表計算可
    得之彩金；如未簽中，則所押注之賭金即全歸甲○○所有。
    嗣於98年1月20日晚上7時許，為警持本院核發之搜索票至上
    址執行搜索當場查獲，並扣得甲○○所有供經營六合彩賭博
    所用之傳真機1台、簽注單6張、賠率表3張、總支數速見表2
    張、簽注總表6 張，及甲○○所有因經營六合彩賭博所得之
    賭金14,400元。
二、案經臺南市警察局第二分局報告臺灣臺南地方法院檢察署檢
    察官偵查後聲請以簡易判決處刑。
    理  由
一、訊據上訴人即被告（以下簡稱被告）甲○○對上揭事實於警
    詢、偵查及本院審理中均坦承不諱，並有傳真機1 台、簽注
    單6張、賠率表3張、總支數速見表2張、簽注總表6張及現金
    14,400元扣案可資佐證，足徵被告前開任意性自白，核與事
    實相符，堪可採信。本件事證明確，被告犯行洵堪認定，應
    予依法論科。
二、核被告所為，係犯刑法第268 條之意圖營利提供賭博場所罪
    、聚眾賭博罪及同法第266條第1項前段之普通賭博罪。被告
    先後多次意圖營利提供賭博場所、聚眾賭博行為，均為營利
    犯，其顯係以反覆為一定行為，為其業務（營業）之犯罪定
    型，在刑法評價上各個行為之獨立性薄弱，難以強行割裂，
    應係數個舉動之反覆施行，應包括予以評價為一集合犯，各
    論以一罪。被告以一行為，觸犯上開數罪名，為想像競合犯
    ，應依刑法第55條規定，從一重論以意圖營利聚眾賭博罪。
        原審以被告罪證明確，依刑事訴訟法第449條第1項前段
    、第454條第2項，刑法第266條第1項前段、第2項、第268條
    、第55條、第41條第1項前段，刑法施行法第1條之1 ，逕以
    簡易判決處被告有期徒刑6 月，併諭知易科罰金之折算標準
    ，固非無見。然查，本件被告所經營之六合彩賭博每支簽賭
    金僅8元、20元不等，且依卷附扣案之簽注單6張、簽注總表
    6 張所示，甲○○所經營六合彩賭博規模尚小，原審判處被
    告有期徒刑6月，尚嫌過重。再者，扣案之傳真機1台、簽注
    單6張、賠率表3張及總支數速見表2 張，均為被告所有供其
    犯本案所用之物，而非用以決定輸贏結果之當場賭博之器具
    ；賭資14,400元，則為被告因犯本件賭博罪所得之簽賭金，
    而非在賭檯或兌換籌碼處之財物，業據被告供明在卷 (警卷
    第1、2頁、偵查卷第6頁)，自應依刑法第38條第1項第2款、
    第3款規定，宣告沒收之。原審未查而依刑法第266條第2 項
    規定宣告沒收，自有未當；且原審就扣案之簽注總表6 張亦
    漏未宣告沒收。原審判決既有上開可議之處，自難予以維持
    ，應由本院將原審判決撤銷，另為適法之諭知。此外，原審
    判決適用法條欄漏引刑事訴訟法第450 條之規定亦有瑕疵，
    併此補充敘明。
        爰審酌被告教育程度僅國小畢業，為圖小利，提供場所
    公然聚眾賭博，助長賭博歪風及投機僥倖心理，破壞社會善
    良秩序，行為固值非難，惟念及被告犯後坦承犯行，已有悔
    意，且犯罪時間非長，規模尚小，所獲利益非鉅，並兼衡犯
    罪動機、目的、生活狀況、經濟能力等一切情狀，量處如主
    文所示之刑，並諭知易科罰金之折算標準。又審酌被告前未
    曾因故意犯罪受有期徒刑以上刑之宣告，有臺灣高等法院被
    告前案紀錄表在卷可查，平日素行尚可，其因經濟因素，一
    時失慮，致罹刑典，犯後已坦承犯行，尚能知錯，再依其提
    出之國立成功大學醫學院附設醫院診斷證明書、戶口名簿及
    居住地里長出具之證明書，被告本身罹患糖尿病，血脂異常
    併神經病變及足部病變肝膿瘍及足部蜂窩性組織炎病史、神
    經性膀胱病變、脂肪肝及膽道結石等病，需妥善安排居家照
    顧並應定期門診追蹤治療，且家中尚有年逾80歲之公婆需時
    照料等情，醫療費用及經濟負擔堪認甚重，本院衡酌被告經
    此刑之宣告，應知警惕，諒無再犯之虞，因認前開所宣告之
    刑，以暫不執行為適當，爰予宣告緩刑2 年，以勵來茲，而
    啟自新，併依刑法第93條第1 項規定，諭知被告於緩刑期間
    付保護管束。
        扣案之傳真機1台、簽注單6張、賠率表3 張及總支數速
    見表2張、簽注總表6張，均為被告所有供其犯本案所用之物
    ；賭資14,400元，則為被告因犯本件賭博罪所得之簽賭金，
    ，業據被告供明在卷已如前述，應依刑法第38條第1項第2款
    、第3款規定，宣告沒收之。
據上論斷，應依刑事訴訟法第455條之1第1項、第3項、第369 條
第1項前段、第364條、第299條第1項前段，刑法第266條第1項前
段、第268條、第55條、第41條第1項前段、第74條第1項第1款、
第93條第1項、第38條第1項第1款、第2款，刑法施行法第1條之1
，判決如主文。
本案經檢察官乙○○到庭執行職務。
中    華    民    國    98    年    5    月     21    日
                    刑事第三庭 審判長法  官  鄭文祺
                                     法  官  陳振謙
                                     法  官  周紹武
以上正本證明與原本無異。
不得上訴。
                                     書記官  張宜柔
中    華    民    國    98    年    5    月     21    日
附錄本案論罪科刑法條全文：
中華民國刑法第266條
（普通賭博罪與沒收物）
在公共場所或公眾得出入之場所賭博財物者，處1千元以下罰金
。但以供人暫時娛樂之物為賭者，不在此限。
當場賭博之器具與在賭檯或兌換籌碼處之財物，不問屬於犯人與
否，沒收之。
中華民國刑法第268條
（圖利供給賭場或聚眾賭博罪）
意圖營利，供給賭博場所或聚眾賭博者，處3年以下有期徒刑，
得併科3千元以下罰金。


司法院資訊處製作；財團法人民間司法改革基金會備份。
